【裁判字號】    89,毒抗,1158
【裁判日期】    891219
【裁判案由】    毒品危害防制條例
【裁判全文】
臺灣高等法院刑事裁定                          八十九年度毒抗字第一一五八號
    抗  告  人
    即  被  告  甲○○
右抗告人因違反毒品危害防制條例案件，不服台灣宜蘭地方法院民國八十九年十月三
十日裁定 (八十九年度毒聲更字第六號)，提起抗告，本院裁定如左：
    主  文
原裁定撤銷，發回臺灣宜蘭地方法院。
    理  由
一、本件原審法院以：被告甲○○前因施用毒品案件，經強制戒治付保護管束期滿，
    由臺灣宜蘭地方法院檢察署檢察官於民國（下同）八十八年十月五日以八十八年
    戒毒偵字第六號不起訴處分確定後，竟不知悔改，自八十九年五月間某日起至同
    年六月初止，連續在宜蘭縣冬山鄉○○村○鄰○○路○段二四一巷九號住處施用
    第二級毒品安非他命，為警於同年六月十四日在宜蘭縣羅東鎮○○路一號九樓租
    屋處查獲之事實，業據被告於警訊時坦承不諱，並有第二級毒品安非他命（毛重
    ０‧一公克）扣案可憑，足認被告自白真實可採。雖被告於八十九年六月二十五
 日凌晨零時三十分許自動到警局說明並接受採尿檢驗，而查無安非他命之陽性反
    應，但該檢驗報告僅能証明被告在八十九年六月二十五日回溯四日內未有施用安
    非他命之行為，尚不足以証明被告在八十九年五月間至八十九年六月初並未施用
    第二級毒品安非他命，故被告之自白堪信為真實。因認檢察官之聲請於法要無不
    合，爰依檢察官聲請依毒品危害防制條例第二十三條第二項規定，裁定甲○○令
    入戒治處所施以強制戒治壹年，固非無見。
二、抗告意旨略以：被告於八十九年六月二十五日因涉嫌施用第二級毒品安非他命而
    自動到案說明，然被告確實已於勒戒後遠離毒品未再使用等語。
三、按被告之自白，不得作為有罪判決之唯一証據，仍應調查其他必要之証據，以察
    其是否與事實相符。刑事訴訟法第一百五十六條第二項定有明文。本件抗告人即
    被告有無於八十九年五月間某日起至八十九年六月初止非法施用第二級毒品安非
    他命，原審僅以被告在警訊中之自白及扣案之一包安非他命為其認定依據，但查
    ，該扣案物是否確為安非他命，原審究竟依何証據判斷認定之，並未據原審說明
    其理由，自難以一包不明物品即作為被告有施用安非他命自白之佐証。又依卷附
    警訊資料所載，該包「安非他命」係在第三人李洋杰承租地所查獲，除李洋杰指
    認被告之口卡謂被告自八十九年五月份向伊分租房間外，似無其他証據足以証明
    該包物品確為被告所有，而李洋杰之片面指證，因涉已利害關係，每應加查證，
    或予雙方對質之機會，原審未查明上開二點，即認定被告有非法施用第二級毒品
    安非他命云云，尚嫌率斷。另查，本件原審裁定更審前，抗告人已就原審法院八
    十九年度毒聲字第七三三號令抗告人入戒治處所戒治之裁定提出抗告，經本院前
    審於八十九年八月三十一日以八十九年度毒抗字第七八○號裁定指明應查明：(一)
    在抗告人朋友李洋杰住處查獲之「安非他命」一包毛重零點一公克究竟是否確為
    第二級毒品安非他命，非不能送請鑑定以查証。(二)當時扣案之一包「安非他命」
    及分裝袋二百六十個，究竟為何人所有，應傳喚李洋杰以查明。詎原審竟對本院
    前開指示事項未加理會，即遽為本件令入戒治處所強制戒治之裁定，實有未當。
    綜上，原審法院未予詳查，遽行裁定被告令入戒治處所施以強制戒治壹年，尚屬
    難昭折服。抗告意旨雖未聲明及此，但其聲明不服原裁定非無理由，應由本院撤
    銷原裁定，發回原審法院詳為查處，並為適法裁定。
四、據上論結，爰依刑事訴訟法第四百十三條前段，裁定如主文。
中      華      民      國    八十九    年     十二     月     十九     日
                                台灣高等法院刑事第二十庭
                                    審判長法  官  葉  麗  霞
                                          法  官  王  炳  梁
                                          法  官  黃  瑞  華
右正本證明與原本無異。
不得再抗告。
                                          書記官  秦  仲  芳
中    華    民    國    八十九    年      十二      月        廿一      日


司法院資訊處製作；財團法人民間司法改革基金會備份。
